【裁判字號】    97,抗,2041
【裁判日期】    971208
【裁判案由】    假扣押
【裁判全文】
臺灣高等法院民事裁定                  97年度抗字第2041號
抗  告  人  乙○○
            甲○○○
上列抗告人與相對人慶豐商業銀行股份有限公司間假扣押事件，
對於中華民國97年10月8日臺灣臺北地方法院97年度裁全字第
8441號裁定，提起抗告，本院裁定如下：
    主  文
抗告駁回。
抗告費用由抗告人負擔。
    理  由
一、按債權人就金錢請求或得易為金錢請求之請求，欲保全強制
    執行者，得聲請假扣押。假扣押非有日後不能強制執行或甚
    難執行之虞者，不得為之。請求及假扣押之原因應釋明之。
    前項釋明如有不足，而債權人陳明願供擔保或法院認為適當
    者，法院得定相當之擔保，命供擔保後為假扣押，為民國92
    年2月7日總統令修正公布之民事訴訟法第522條第1項、第
    523條第1項及第526條第1項、第2項所明定。依上開規定可
    知，債權人聲請假扣押，應就其請求及假扣押之原因加以釋
    明。該項釋明如有不足，而債權人陳明願供擔保或法院認為
    適當者，法院得定相當之擔保，命供擔保後為假扣押。
二、本件相對人於原法院主張略以：抗告人即債務人乙○○於民
    國95年9月26日邀同債務人歐惠軒、甲○○○為連帶保證人
    向伊借款新台幣（下同）60萬元，並約定利息及違約金。惟
    債務人於97年3月4日起即發生歇業情事，且自97年7月26日
    起即未繳款，按契約約定，債務視同全部到期，經伊催討仍
    未還款，至今本金尚欠25萬4,814元及利息、違約金。又伊
    於97年8月5日寄發催告函通知債務人於相當期日內協商還款
    事宜，惟債務人至今仍未與伊協商還款，顯有逃匿無蹤缺乏
    還款意願之事實，伊之債權顯無保障，經查債務人名下尚有
    財產，若不即為假扣押，債權人之債權將來恐有不能或甚難
    執行之虞，若假扣押原因釋明如有不足，願提供擔保以代釋
    明之不足，而聲請假扣押等語，並提出貸款契約、催告函（
    附於原法院卷內）為證，堪認已有相當之釋明。經查，上開
    資料釋明程度尚有不足，惟相對人既陳明願供擔保以補釋明
    之不足，是相對人假扣押之聲請，自應准許。抗告意旨雖略
    以：相對人雖提出貸款契約書，然此等證據僅能釋明假扣押
    「請求」部分，但就假扣押「原因」部分，抗告人全家始終
    居住於臺北縣新店市○○路住處，未曾搬遷，且按月繳納房
    貸，從無移轉房屋或隱匿財產之舉，亦無移往遠方、逃匿無
    蹤、浪費財產、隱匿財產及增加負擔等行為，債權人亦未釋
    明抗告人有上開之行為，債權人就假扣押原因之釋明顯屬欠
    缺云云。然假扣押之聲請，聲請人僅須就請求及假扣押之原
    因為釋明，而法院僅須就聲請人釋明之證據信其大概如此即
    可，本件相對人已提出貸款契約及催告函為證，抗告人自97
    年7月26日起即未繳款，債權人已就請求及假扣押之原因為
    釋明，雖釋明程度尚有不足，惟相對人既陳明願供擔保以補
    釋明之不足，已符合假扣押之條件。是抗告意旨指摘原裁定
    不當，聲明廢棄，為無理由，應駁回其抗告。
三、據上論結，本件抗告為無理由，爰裁定如主文。
中    華    民    國    97    年    12    月    8     日
                  民事第七庭
                      審判長法  官  鄭三源
                            法  官  邱  琦
                            法  官  王聖惠
正本係照原本作成。
不得再抗告。
中    華    民    國    97    年    12    月    11    日
                            書記官  陳樂觀


司法院資訊處製作；財團法人民間司法改革基金會備份。
